# 涉及三方协议收入和应收账款确认的问题

提问人：楊衛東 时间：2022-08-07 10:32:58
老师您好：
我方销售设备，合同签订由三方构成：我方、设备使用方、款项结算方，设备使用方和款项结算方为同一集团下属的兄弟公司，招标单位为设备使用方。目前设备已安装并经设备使用方验收，我方账上已确认收入，但款项结算方由于未收到发票，未做应付账款，同时函证不予回复。
请问老师：收入确认是否适当？对于款项结算方无法回函的情况是否对收入构成关键影响

回答人：chenyiwei
1 、收入确认时点为设备控制权转移时点，即由使用单位验收确认的时点。
2 、“款项结算方由于未收到发票，未做应付账款，同时函证不予回复”站在其自身角度而言可能是合理的操作，但不应影响本企业对其应收款项的确认。对于无法直接向款项结算方函证的事实，可通过核实设备交付情况（包括向设备使用单位函证），结合三方合同的条款，合理推断该项债权的成立。